# 请教陈版影视公司收入确认问题

提问人：denghaifu 时间：2014-11-04 16:55:20
影视公司与电视台签订合同，将电视剧销售给某电视台进行首播，合同约定首播总额为 7000 万，但如果电视台不播的话只支付总价款的40%。同时影视公司与其他 3 个电视台签订二轮播放合同共计 3000 万元，二轮播出没有其他附加条件，截至 2014 年 12 月 31 日首轮和二轮均已签订合同并将母带交付给对方： 问题 1 ： 2014 年首轮和二轮播出分别可以确认多少收入？原因？ 问题 2 ：假如首轮真的没有播放，公司只收到首轮播放价款总额的40%即 2800 万元，那么二轮收入是否可以确认收入？原因？

回答人：chenyiwei
如果采用买断式销售，则一般在将母带交付对方，可以正常播出时，可以认为本企业在合同项下的主要义务已经履行完毕，可以确认全部收入。 本案例中对于首轮播出，如果是否播出的主动权在电视台手中，或者有其他企业难以控制的因素影响，则如果截至 2014年末并未首播，则只能将确定可收到的 40 ％即 2800 万确认为首轮收入，后续 60 ％在收款权利确立（即首轮播出时）确认。

提问人：denghaifu 时间：2014-11-05 08:45:33
如果首轮由于种种原因没有播放，二轮的合同已经签订并母带已经交付对方，那么二轮的收入可以确认吗？

回答人：chenyiwei
如果二轮合同项下本企业的义务已经全部履行，对方已经不能以任何理由要求退款的，则可以确认收入。

提问人：lhc300 时间：2016-12-04 16:50:18
请教陈版，版权买断式销售收入的确认标准是什么呢？ 是否必须取得公映许可证呢？

回答人：chenyiwei
取得公映许可证是确认此类收入的前提之一。其他还包括实际交付存储介质、确保对方具有使用该作品的条件等。

提问人：lhc300 时间：2016-12-05 13:29:03
陈版，该公司仅转让网络播放的版权，约定 1 年后待大电影放映后才能在网络播放，因此母带 1 年后再给对方。 这种情况下，其他条件都满足（合同已签、放映许可证已拿到、对方也认可 1 年后播放、已收到50%款项），现在能否就确认收入呢，还是必须要等到 1 年后交出母带时才能确认收入呢？

回答人：chenyiwei
我理解也可以确认收入，如果附带条件只是一年后才能在网上播放，没有其他附带条件的话。